最　高　行　政　法　院　裁　定
　　　　　　　　　　　　　　　　　　 96年度裁字第00441號
抗　告　人　品竑工程有限公司
代　表　人　甲○○
訴訟代理人　丙○○
　　　　　　乙○○○
上列抗告人因與相對人臺灣省自來水股份有限公司第六區管理處
間聲請證據保全事件，對於中華民國96年1月9日高雄高等行政法
院96年度聲字第00001號裁定提起抗告，本院裁定如下：
    主  文
抗告駁回。
抗告訴訟費用由抗告人負擔。
　　理  由
一、按抗告法院認抗告為不合法或無理由者，應為駁回抗告之裁
    定。又行政訴訟法第175條規定：「保全證據之聲請，在起
    訴後，向受訴行政法院為之；在起訴前，向受訊問人住居地
    或證物所在地之高等行政法院為之。遇有急迫情形時，於起
    訴後，亦得向前項高等行政法院聲請保全證據。」行政訴訟
    法第176條規定準用民事訴訟法第368條第1項規定：「證據
    有滅失或礙難使用之虞，或經他造同意者，得向法院聲請保
    全；就確定事、物之現狀有法律上利益並有必要時，亦得聲
    請為鑑定、勘驗或保全書證。」
二、抗告意旨略謂：本件案發時，鑑於相對人所屬職員尚具民國
    95年7月1日以前之刑法公務員身分。處分前，詎相對人違反
    負有聽取陳述義務！考量人民訴訟經濟、公務員涉嫌瀆職暨
    公法遁入私法等，祈鈞院人民公僕垂聽保全證據聲請，使人
    民惡僕付出日益應得懲治代價及自設問答六點等語。
三、本件原裁定係以：抗告人請求就相對人工程抽查小組經委員
    會開會決議「毋庸回歸過去全程監工的時代」之出席委員人
    數及可決人數的會議紀錄，以及就證人周盛華、陳武男等人
    聲請保全證據，僅泛言有聲請保全之必要，惟並未表明系爭
    會議紀錄及證人於訴訟期間有何遭滅失或礙難使用之虞，或
    有先予確定現狀必要之具體理由，亦未提出得以即時調查之
    證據足以釋明其主張，自無從認定上開證據資料有滅失或礙
    難使用之虞，或有先確定其現狀之必要，是抗告人聲請保全
    系爭證據，自不應准許，乃駁回抗告人之聲請。經查抗告理
    由，仍未就所請求保全之會議紀錄及證人於訴訟期間有何遭
    滅失或礙難使用之虞，或有先予確定現狀之必要，提出具體
    說明，亦未提出得以即時調查足以釋明其主張之證據，揆諸
    前揭規定，本件保全證據之聲請，尚難謂其符合證據保全之
    法定要件。至於所提實體上問題，核非本件程序所得審究。
    抗告意旨求為廢棄原裁定，難認為有理由，應予駁回。
五、依行政訴訟法第104條、民事訴訟法第95條、第78條，裁定
    如主文。
中　　華　　民　　國　　96　　年　　3　　 月　　8　　 日
                  第四庭審判長法  官　鍾　耀　光
                              法  官  姜　仁　脩
                              法  官　王　德　麟
                              法  官　黃　清　光
                              法  官　吳　慧　娟
以  上  正  本  證  明  與  原  本  無  異
中　　華　　民　　國　　96　　年　　3　　 月　　8　　 日
　　　　　　　　　　　　　　　書記官　阮　桂　芬
